臺灣雲林地方法院民事裁定　九十三年度繼字第二一號
　　聲　請　人　國泰人壽保險股份有限公司
　　法定代理人　黃調貴
　　代　理　人　陳家富
右聲請人聲請選任被繼承人甲○○之遺產管理人事件，本院裁定如左：
    主      文
選任財政部國有財產局台灣南區辦事處為被繼承人甲○○之遺產管理人。
准對被繼承人甲○○（民國四十六年十一月十九日出生，身分證：Ｚ0000000
00號，生前最後住所：雲林縣虎尾鎮廉使里二鄰廉使一六七六號，於民國九十年十
一月七日死亡）之繼承人為承認繼承之公示催告。
被繼承人甲○○之繼承人，應自前項公示催告最後登載新聞紙之日起，壹年貳個月內
承認繼承。上述期限屆滿，無繼承人承認繼承時，被繼承人甲○○之遺產，於清償債
權並交付遺贈物後，如有剩餘即歸屬國庫。
聲請程序費用由被繼承人甲○○之遺產負擔。
    理      由
一、按繼承開始時，繼承人有無不明，而無親屬會議或親屬會議未於一個月內選定遺
    產管理人者，利害關係人得聲請法院選任遺產管理人，並由法院依公示催告程序
    ，定六個月以上之期限，公告繼承人，命其於期限內承認繼承，民法第一千一百
    七十七條、第一千一百七十八條第一項、第二項規定甚明。
二、本件聲請意旨略以：被繼承人甲○○於民國九十年五月二十八日，向聲請人借用
    新台幣（下同）一百萬元，約定借款期限二十年，並分期按月攤還本息，詎甲○
    ○自九十年六月二十九日起即未繳息，尚欠本金九十九萬七千四百三十七元，嗣
    被繼承人甲○○於九十年十一月七日死亡，其法定繼承人均已依法拋棄繼承權，
    並經本院准予備查在案。為此，依民法第一千一百七十六條第六項、同法第一千
    一百七十七條、同法第一千一百七十八條第二項、及非訟事件法第七十八條、第
    七十九條之規定，聲請選任財政部國有財產局台灣南區辦事處台南分處為遺產管
    理人等語。
三、經查，聲請人主張之事實，已據其提出戶籍謄本十份、繼承系統表一份、借據影
    本一份等物為證，自堪信聲請人主張為實在，核與上開法條規定，尚無不合。又
    本件聲請人聲請選任遺產管理人後，同時建議選任財政部國有財產局台灣南區辦
    事處台南分處為遺產管理人。經本院函詢該分處結果，該分處具狀表示被繼承人
    甲○○可能負債大於資產，擔心徒增國家資源損失，且有耗費人力等等問題。惟
    查，被繼承人甲○○之遺產，如有剩餘本應歸屬國庫，並據聲請人到庭表示被繼
    承人甲○○之資產大於負債等語。本院審酌被繼承人甲○○之遺產，將來清算結
    果，可能有剩餘財產歸屬國庫，而財政部國有財產局擔任遺產管理人，最能昭示
    公信，且立於利害關係人之地位，應較能善盡善良管理人之注意能力。再者，顧
    及財政部國有財產局台灣南區辦事處台南分處之分處人力資源，乃選任財政部國
    有財產局台灣南區辦事處為被繼承人甲○○之遺產管理人，並依法為承認繼承之
    公示催告。
四、依非訟事件法第九條裁定如主文。
中　　　華　　　民　　　國　　九十三　　年　　　七　　　月　　　一　　　日
                                    臺灣雲林地方法院家事法庭
~B法　　　官　林秋火
右為正本係照原本作成。
如對本裁定抗告須於裁定送達後十日內向本院提出抗告狀。
中　　　華　　　民　　　國　　九十三　　年　　　七　　　月　　　一　　　日
~B法院書記官　彭文章
